【裁判字號】    98,審交易,625
【裁判日期】    981110
【裁判案由】    公共危險
【裁判全文】
臺灣高雄地方法院刑事判決           98年度審交易字第625號
公  訴  人  臺灣高雄地方法院檢察署檢察官
被      告  甲○○
上列被告因公共危險案件，經檢察官提起公訴（98年度偵字第23
246 號），嗣因被告就被訴事實為有罪之陳述，本院依簡式審判
程序審理，判決如下：
    主  文
甲○○犯不能安全駕駛動力交通工具罪，處有期徒刑肆月，如易
科罰金，以新臺幣壹仟元折算壹日。
    事實及理由
一、本件被告甲○○所犯之罪，為死刑、無期徒刑、最輕本刑為
    3 年以上有期徒刑以外之罪，其於準備程序進行中，就被訴
    事實為有罪之陳述，經本院告知簡式審判程序之旨，並聽取
    檢察官及被告之意見後，裁定進行簡式審判程序。
二、本件犯罪事實及證據，均引用檢察官起訴書之記載（如附件
    ）。
三、核被告所為，係犯刑法第185 條之3 之不能安全駕駛動力交
    通工具罪。爰審酌被告前因犯不能安全駕駛動力交通工具罪
    ，業經本院以98年度審交簡字第2031號判處拘役50日確定，
    有臺灣高等法院被告前案紀錄表1 紙在卷可稽，猶不知記取
    教訓，本次又在酒後已達不能安全駕駛狀態下，猶貿然騎乘
    機車上路，罔顧公眾之交通安全，所為實無可取，所呼氣測
    得酒精濃度為每公升0.94毫克，數值非低，惟念其犯後坦承
    罪行，態度尚可等一切情狀，量處如主文所示之刑，並諭知
    易科罰金之折算標準。
據上論斷，應依刑事訴訟法第273 之1 第1 項、第299 條第1 項
前段、第310 條之2 、第454 條第2 項，刑法第185 條之3 、第
41條第1 項前段，刑法施行法第1 條之1 ，判決如主文。
本案經檢察官乙○○到庭執行職務。
中    華    民    國    98    年    11    月    10    日
                      交通法庭    法  官  顏銀秋
以上正本證明與原本無異。
如不服本判決應於收受本判決後10日內向本院提出上訴書狀，並
應敘述具體理由，如未敘述上訴理由者，應於上訴期間屆滿後20
日內補提理由書狀於本院（均須按他造當事人之人數附繕本）「
切勿逕送上級法院」。
中    華    民    國    98    年    11    月    10    日
                                   書記官 林豐富
附錄論罪科刑法條：
刑法第185條之3
服用毒品、麻醉藥品、酒類或其他相類之物，不能安全駕駛動力
交通工具而駕駛者，處一年以下有期徒刑、拘役或科或併科十五
萬元以下罰金。
附件：98年度偵字第23246號起訴書：
臺灣高雄地方法院檢察署檢察官起訴書
                                     98年度偵字第23246號
    被      告  甲○○  男  47歲（民國○○年○月○○日生）
                        住屏東縣潮州鎮○○路１１１號４樓
                          之１
                        國民身分證統一編號：Ｚ000000000號
上列被告因公共危險案件，業經偵查終結，認應提起公訴，茲將
犯罪事實及證據並所犯法條分敘如下：
        犯罪事實
一、甲○○前因公共危險案件，於民國98年6月1日經臺灣高雄地
    方法院以98年度審交簡字第2031號判決判處拘役50日（不構
    成累犯）。詎其仍不知悔悟，於不詳之時、地自行飲用酒類
    後，明知其飲用酒精後已有注意力無法集中等情形，已達不
    能安全駕駛動力交通工具之程度，竟不顧公眾之安危，猶仍
    於不詳之時間，騎乘其配偶黃美惠所有之車牌號碼K89-376
    號重機車上路，自某不詳之地點出發後，往高雄縣大寮鄉內
    坑村淑德新村1號之「臺灣高雄女子監獄」方向行駛，於98
    年7月26日凌晨2時46分許，行經該監獄前，竟因酒醉注意力
    、反應力、平衡感、穩定性、操控力、感知能力均降低，而
    駕駛有車身搖擺不定之情形，經警攔查後，於同日凌晨2時
    50分許，當場即以儀器對甲○○施以測試其當時呼氣所含酒
    精成分高達每公升0.94（mg/l）毫克，始悉上情。
二、案經高雄縣政府警察局林園分局報告偵辦。
        證據並所犯法條
一、被告甲○○經合法傳喚未到庭陳述。然上揭事實業據被告坦
    承不諱（見警卷第7至10頁98.7.26警詢筆錄），並有高雄縣
    政府警察局林園分局所製之酒精濃度測定值、高雄縣政府警
    察局舉發違反道路交通管理事件通知單、高雄縣政府警察局
    林園分局所製之處理駕駛人違反刑法第185條之3案件測試觀
    察紀錄表各1紙（見警卷第13至14頁及第16頁）在卷可稽。
    且查：
  (一)被告酒後駕車行經於上述時、地，經警攔查並當場即以儀器
    對其施以檢測其當時呼氣酒精濃度呼氣值達每公升0.94毫克
    ，有卷附之高雄縣政府警察局林園分局所製之酒精濃度測定
    值及高雄縣政府警察局舉發違反道路交通管理事件通知單影
    本各1紙足稽，不僅超過道路交通安全規則第114條第2款所
    規定汽（機）車駕駛人飲酒後其吐氣所含酒精成分超過每公
    升0.25毫克，不得駕駛車輛之上限，且酒精對中樞神經系統
    具有麻醉作用，對人體之影響固因人而異，然多與血液中之
    酒精濃度成正比，通常情形，血液中之酒精濃度在每公升
    1,000克（即呼氣酒精濃度每公升0.5毫克）時，雖在外觀上
    無法辨識，但檢查眼睛機能，對反應時間均有降低之事實，
    對一般人而言，血液中酒精濃度增加致每公升1,000至1,500
    毫克（即呼氣酒精濃度約每公升0.5至0.75毫克）顯示快感
    狀態、話多、臉色紅潤，每公升1,500至2,500毫克（呼氣酒
    精濃度每公升0.75至1.25毫克）時，呈興奮、走路不穩、咬
    字不清、稍有痲痹現象，迄每公升2,500至3,500毫克（呼氣
    酒精濃度每公升1.25至1.75毫克）時，始出現步行困難，不
    舒服感、言語不清、意識不明等情狀，是以汽（機）車駕駛
    人駕車所須之反應速度及操控機械能力之最低標準而言，一
    般人飲酒後其吐氣所含酒精成分超過每公升0.75毫克以上，
    即呈興奮、走路不穩、咬字不清、稍有痲痹現象，可確認無
    法安全駕駛，而被告於前述時間駕車，因駕駛有車身搖擺不
    定之情事，經警攔查後當場即以儀器檢測其當時呼氣為每公
    升酒精含量高達0.94毫克，其係於有醉意之情形下而於上開
    時間駕車行經高雄縣大寮鄉內坑村淑德新村1號臺灣高雄女
    子監獄前，顯然斯時被告因飲酒所引起之生理作用確已達無
    法正常辨識車前狀況及操控機車機械，而不能安全駕駛之狀
    態。
  (二)再佐以被告酒後駕車，經警員觀察被告駕車時有對員警指揮
    及交通號誌無反應或遲緩、蛇行、車身搖擺不定、轉彎半徑
    過大或過小之情形，且經警命被告作直線測試、平衡動作時
    ，亦發覺被告有腳步不穩、手腳部顫抖之情事，再者被告於
    警查獲、測試或訊問過程中復有出入車門困難、劃定直線無
    法正常行走、語無倫次、含糊不清、意識模糊，注意力無法
    集中、多話及泥醉等無法正常駕駛之現象，此有前揭高雄縣
    政府警察局林園分局所製之處理駕駛人違反刑法第185條之3
    案件測試觀察紀錄表各1紙在卷足憑，警員據此並當場即以
    儀器對被告施以檢測其當時呼氣酒精濃度呼氣值達每公升
    0.94毫克，復憑此當場開立舉發違反道路交通管理事件通知
    單為證。益證被告確已達不能安全駕駛動力交通工具之程度
    。
  (三)綜上所述，被告已達不能安全駕駛動力交通工具之程度至為
    灼然，其犯嫌洵堪認定。
二、核被告甲○○所為，係犯刑法第185條之3之服用酒類不能安
    全駕駛動力交通工具而駕駛罪嫌。請審酌被告前因公共危險
    案件於98年6月1日經臺灣高雄地方法院以98年度審交簡字第
    2031號判決判處拘役50日（不構成累犯）之前科，竟仍不思
    警惕，再次酒醉駕車。又被告應明知酒後駕車之危害及酒後
    不應駕車之觀念，已透過學校教育、政令宣導及各類媒體廣
    為介紹傳達各界週知多年，而酒精成分對人之意識能力具有
    不良影響，超量飲酒後會導致對週遭事務之辨識及反應能力
    較平常狀況薄弱，而被告服用酒類達平衡感、穩定性、控制
    力、注意力、駕駛能力均降低、意識模糊不清、嚴重不能安
    全駕駛之程度，猶執意駕駛動力交通工具，對一般往來之人
    車均生高度危險性，罔顧他人生命、身體、健康、財產安全
    ，惡性非輕，惟此次犯後坦承犯行、非無悔意，態度堪稱良
    好，且尚未因酒後駕車肇事致人死傷或發生任何財產損失，
    併參酌被告患有高血壓之疾病等情狀，量處適當之刑，以資
    懲儆。
三、依刑事訴訟法第251條第1項提起公訴。
        此    致
臺灣高雄地方法院
中    華    民    國    98    年    8     月    31    日
                                檢  察  官  丙  ○  ○
上正本證明與原本無異
中    華    民    國    98    年    9     月    7     日
                                書  記  官  吳  淑  芬
附錄本案所犯法條全文
中華民國刑法第185條之3
服用毒品、麻醉藥品、酒類或其他相類之物，不能安全駕駛動力
交通工具而駕駛者，處1年以下有期徒刑、拘役或科或併科15萬
元以下罰金。


司法院資訊處製作；財團法人民間司法改革基金會備份。
